臺灣士林地方法院民事裁定
111年度亡字第23號
聲  請  人  臺灣士林地方檢察署檢察官

上列聲請人聲請對失蹤人陳潤仙為死亡宣告事件，本院裁定如下
：
    主    文
准對失蹤人陳潤仙（女，民國00年0月0日生，籍設臺北市○○區○○
路000號3樓臺北○○○○○○○○○，身分證統一編號：Z000000000號）
為宣告死亡之公示催告。
失蹤人陳潤仙應於本公示催告最後揭示於法院公告處或資訊網路
之日起六個月內，向本院陳報現尚生存，如不陳報，本院將宣告
其為死亡。
無論何人，凡知失蹤人陳潤仙之生死者，均應於上開期間內，將
其所知之事實，陳報本院。
    理    由
一、按「失蹤人失蹤滿7 年後，法院得因利害關係人或檢察官之
    聲請，為死亡之宣告。失蹤人為80歲以上者，得於失蹤滿3
    年後，為死亡之宣告」，民法第8 條第1 、2 項分別定有明
    文。又「法院准許宣告死亡之聲請者，應公示催告」，亦為
    家事事件法第156 條第1 項明定。
二、聲請意旨略以：失蹤人陳潤仙出生於民國12年2月2日，如尚
    生存，現年已99歲，自97年9月4日經通報為失蹤人口，迄今
    生死不明，為此聲請對失蹤人為死亡宣告等語。
三、經查：聲請人主張之上開事實，業據其提出臺北○○○○○
    ○○○○110年12月16日北市士戶登字第1107010434號函暨檢附
    陳潤仙戶籍資料、臺北市政府警察局士林分局110年12月15
    日北市警士分防字第1103050993號函附失蹤人口系統資料報
    表、全民健保資料回覆狀況查詢報表、外交部領事事務局11
    0年12月10日領一字第1105326262號函、內政部移民署110年
    12月14日移署資字第1100132871號函、勞動部勞工保險局11
    0年12月15日保費資字第11013613640號函、臺北市殯葬管理
    處110年12月16日北市殯儀二字第1103016176號函、新北市
    政府殯葬管理處110年12月16日新北殯館字第1105082707號
    函、國軍退除役官兵輔導委員會110年12月16日輔服字第110
    0089917號函等件為證（均附於臺灣士林地方檢察署110年度
    民參字第70號偵查卷內），且聲請人前查詢失蹤人之前科、
    戶籍、入出境、信用卡申辦、所得稅申報、高額壽險等資料
    後，均查無失蹤人現仍生存、活動之情形，亦有前開卷內所
    附查詢資料可稽。又失蹤人失蹤時滿80歲，爰依前揭民法第
    8 條第2 項之規定，以失蹤人失蹤滿3 年，對其為宣告死亡
    之公示催告。
四、末按「公示催告，應記載下列各款事項：失蹤人應於期間
    內陳報其生存，如不陳報，即應受死亡之宣告。凡知失蹤
    人之生死者，應於期間內將其所知陳報法院」，家事事件法
    第156 條第1 項及第2 項定有明文。又宣告死亡之公示催告
    應公告之；公告應揭示於法院公告處、資訊網路及其他適當
    處所，法院認為必要時，並得命登載於公報或新聞紙，或用
    其他方法公告之；陳報期間，自揭示之日起，應有6 個月以
    上，但失蹤人滿百歲者，其陳報期間，得定為自揭示之日起
    2 個月以上，亦有同法第156 條第3 項準用第130 條第3 項
    至第5 項規定可參。本件既經准許對失蹤人為宣告死亡之公
    示催告，自應依上揭規定，將本公示催告揭示於法院公告處
    及資訊網路，並定陳報期間為6個月，併分別裁定如主文第2
     、3 項所示。
五、依家事事件法第156條，裁定如主文。
中　　華　　民　　國　　111 　年　　3 　　月　　7 　　日
                    家事庭法　官　高雅敏
以上正本係照原本作成。
如對本裁定抗告，須於裁定送達後10日內向本院提出抗告狀，並
應繳納抗告費新台幣1000元整。
中　　華　　民　　國　　111 　年　　3 　　月　　7 　　日
                          書記官　王慧萍